臺灣桃園地方法院刑事判決　　　　　　　　94年度易字第64號
公　訴　人　臺灣桃園地方法院檢察署檢察官
被　　　告　戊○○
　　　　　　　　　　（另案於臺灣桃園監獄執行中）
指定辯護人　本院公設辯護人壬○○
被　　　告　己○○
上列被告等因竊盜等案件，經檢察官提起公訴（93年度偵字第11
883 號、第17744 號）及追加起訴（93年度偵字第3020號、第14
278 號）暨移送併案審理（94年度偵字第713 號），本院判決如
下：
    主  文
戊○○連續攜帶兇器，結夥三人以上竊盜，處有期徒刑壹年貳月
，扣案乙炔裝備壹組、麻繩壹條、鋁梯壹具、鐵撬、鉗子各壹支
、活動扳手貳支、小型剪線鉗、大型剪線鉗、Ｔ型扳手、手電筒
各壹支及電壓測量表壹組均沒收；又連續販賣第貳級毒品，處有
期徒刑玖年，未扣案販賣毒品所得之新臺幣伍仟元，沒收之，如
全部或一部不能沒收時，以其財產抵償之；又連續轉讓第貳級毒
品，處有期徒刑壹年陸月，扣案安非他命吸食器壹組（93年2 月
1 日查扣）沒收。應執行有期徒刑拾壹年陸月，扣案乙炔裝備壹
組、麻繩壹條、鋁梯壹具、鐵撬、鉗子各壹支、活動扳手貳支、
小型剪線鉗、大型剪線鉗、Ｔ型扳手、手電筒各壹支、電壓測量
表及安非他命吸食器（93年2 月1 日查扣）各壹組均沒收，未扣
案販賣毒品所得之新臺幣伍仟元，沒收之，如全部或一部不能沒
收時，以其財產抵償之。
己○○攜帶兇器，結夥三人以上竊盜，累犯，處有期徒刑玖月，
扣案乙炔裝備壹組、麻繩壹條、鋁梯壹具、鐵撬、鉗子各壹支及
活動扳手貳支均沒收。
    事  實
一、戊○○、己○○（前因竊盜案件，經法院判處有期徒刑6 月
    確定，於民國93年2 月16日易科罰金執行完畢）共同基於意
    圖為自己不法所有之犯意聯絡，於93年4 月15日上午11時許
    ，夥同與其等有竊盜犯意聯絡之子○○（因屬另件竊盜案判
    決效力所及，業由檢察官另為不起訴處分）共三人，由子○○駕駛戊○○所有之車號MK－2966號自用小貨車搭載戊○○
    與己○○，攜帶戊○○所有之乙炔裝備1 組、麻繩1 條、鋁
    梯1 具及客觀上足對人之生命、身體造成威脅而可供兇器使
    用之鐵撬、鉗子各1 支及活動扳手2 支等物，前往桃園縣龍
    潭鄉高原村大庄5 號旁，見癸○○負責之聯利建設股份有限
    公司（下稱：聯利公司）所興建之「花墅」工地，暫時停工
    無人看守，即由戊○○以上開乙炔裝備切割該工地內裝設於
    房屋上之鐵門，子○○在旁以上開鋁梯、鐵撬、鉗子及活動
    扳手等工具幫忙拆卸，己○○則負責以麻繩拉住鐵門避免掉
    落，三人共同以此等分工方式竊取該工地價值約新臺幣（下
    同）50,000元之鐵門2 片，拆下後並置於自己實力支配下，
    得手後適有警網巡邏行經該處發現有異入內察看，戊○○、
    己○○與子○○三人見狀乃分頭逃跑，經警方追捕後始將己○○逮捕，並當場扣得上開乙炔裝備1 組、麻繩1 條、鋁梯
    1 具、鐵撬、鉗子各1 支及活動扳手2 支等物，戊○○與子
    ○○則趁隙逃逸。
二、戊○○承前竊盜之概括犯意，於93年5 月3 日上午7 時許，
    駕駛其所有之前揭MK－2966號自用小貨車，前往楊阿福位於
    桃園縣楊梅鎮○○路○ 段35號之廠房，徒手竊取靖誼工程公
    司因承包交通局台一線省道交通號誌改善工程而暫放該處，
    價值約44,000元之白鐵製交通控制器外箱2 個及結線箱8 個
    ，得手後即將之載往其位於桃園縣楊梅鎮○○路○ 段176 巷
    76號之住處外放置，並以帆布將之覆蓋，圖掩人耳目。嗣因
    戊○○於竊取上開物品時，即為楊阿福查覺有異而記下車號
    後報警處理，警方乃依車號循線至戊○○前開住處查訪，當
    場發現戊○○所竊得之上開物品而查悉上情。
三、戊○○復承前竊盜之概括犯意，於94年1 月26日凌晨0 時許
    ，夥同與之有竊盜犯意聯絡之宋益庚（業經法院另案判處有
    罪確定），攜帶戊○○所有客觀上足對人之生命、身體造成
    威脅而足供兇器使用之小型剪線鉗、Ｔ型扳手各1 支，及宋
    益庚所有同屬兇器之大型剪線鉗1 支，暨戊○○所有之手電
    筒1 支、電壓測量表1 組等物，踰越位於新竹縣湖口鄉○○
    路○ 段30號中興紡織公司之工廠圍牆後，欲竊取該公司所有
    之電線及廢鐵，惟因廠內電線均已通電而無法竊取，繼而著
    手尋覓廢鐵擬予竊取之際，即為該廠執行巡邏之員工JANSIN
    GTHO AMPORN 發現，戊○○與宋益庚始未行竊得逞，嗣經報
    警處理後，警方當場逮捕戊○○與宋益庚二人，並扣得上開
    工具。
四、戊○○基於意圖營利而販賣第二級毒品安非他命之概括犯意
    ，連續為下列販賣安非他命之犯行：
  (一)戊○○於93年1 月19日，在其桃園縣楊梅鎮○○路○ 段176
    巷76號住處，販賣第二級毒品安非他命2,000 元予辛○○。
  (二)戊○○於93年1 月26日中午，在其上址住處，販賣第二級毒
    品安非他命1,000 元予丁○○。
  (三)戊○○於93年1 月31日中午，在其上址住處，販賣第二級毒
    品安非他命2,000 元予辛○○、丁○○（莊、邱二人各出資
    1,000 元合資購買）。
五、戊○○基於轉讓第二級毒品安非他命之概括犯意，連續為下
    列轉讓安非他命之犯行：
　(一)戊○○於93年1 月間某日及同月25日，在其桃園縣楊梅鎮○○路○ 段176 巷76號住處，無償提供第二級毒品安非他命予
    丙○○施用各1 次。
  (二)戊○○於93年1 月27日，在其上址住處，無償提供第二級毒
    品安非他命予辛○○施用1 次。
  (三)戊○○於93年1 月30日，在其上址住處，無償提供第二級毒
    品安非他命予丁○○施用1 次。
  (四)戊○○於93年2 月1 日，在其上址住處，先將安非他命裝入
    扣案之安非他命吸食器內，再於密切接近之時間，在同一地
    點，接續無償提供第二級毒品安非他命予辛○○、丁○○、
    丙○○等三人各施用1 次。
六、案經桃園縣政府警察局楊梅分局、平鎮分局及新竹縣警察局
    新埔分局、竹北分局分別報請臺灣桃園地方法院檢察署檢察
    官偵查起訴、追加起訴暨移送併案審理。
    理  由
一、按被告以外之人於審判外之陳述，雖不符前四條之規定，而
    經當事人於審判程序同意作為證據，法院審酌該言詞陳述或
    書面陳述作成時之情況，認為適當者，亦得為證據；當事人
    、代理人或辯護人於法院調查證據時，知有第159 條第1 項
    不得為證據之情形，而未於言詞辯論終結前聲明異議者，視
    為同意作為證據，刑事訴訟法第159 條之5 第1 項、第2 項
    分別定有明文。查證人即共犯己○○、聯利公司負責人癸○○、靖誼工程公司員工庚○○、目擊車號之楊阿福及購買毒
    品之辛○○、丁○○於警詢時之陳述，雖屬被告以外之人於
    審判外之言詞陳述，惟被告戊○○及其辯護人於本院調查該
    等證據時，已知有刑事訴訟法第159 條第1 項不得為證據之
    情形，但未於言詞辯論終結前聲明異議，依首揭規定，視為
    同意將該陳述作為證據，而被告戊○○於本院審理時並同意
    證人即共犯宋益庚、中興紡織廠巡邏員工JANSINGTHO AMPOR
    N 及工廠主任乙○○於警詢時之陳述作為證據，且本院審酌
    各該言詞陳述作成時，並無證明力明顯過低或證據係違法取
    得等情況，認上開證人之前揭言詞陳述亦得為證據，先此敘
    明。
二、訊據被告戊○○、己○○均矢口否認有事實欄一、所示之竊
    盜犯行，戊○○辯稱：其雖有到「花墅」工地，但其只是去
    幫忙指導子○○使用乙炔，不知要去偷東西云云，己○○則
    辯稱：其到「花墅」工地後，只在旁邊用草做掃把，鐵門都
    是戊○○、子○○在弄，其不知他們要去偷云云。經查：
  (一)被告戊○○、己○○雖各以前詞置辯，然其二人曾分別於本
    院行準備程序時及警詢中承認竊盜犯行，是其二人嗣後翻異
    前詞否認犯罪，所辯是否可採，已非無疑。而被告戊○○、
    己○○與共犯子○○行竊時之分工方式，業據共犯子○○於
    本院審理時具結證述綦詳（見本院94年10月31日審判筆錄第
    17、18頁），核與被告己○○於警詢時之供述情節相符（見
    偵字第17744 號卷第12頁），且被告戊○○、己○○與共犯
    子○○既相約同往「花墅」工地，足見彼等間縱非交情深厚
    ，亦顯無宿怨仇隙，衡情子○○當無甘冒偽證之罪責而故意
    誣陷被告戊○○與己○○二人之必要。此外，被告二人之上
    開竊盜犯行並經證人癸○○於警詢中證述綦詳，復有癸○○
    出具之贓物認領保管單1 紙及現場照片14張在卷可參，另有
    乙炔裝備1 組、麻繩1 條、鋁梯1 具、鐵撬、鉗子各1 支及
    活動扳手2 支等物扣案可資佐證，足徵被告二人上開自白與
    事實相符。
  (二)至被告二人另辯稱：其等主觀上並無竊盜犯意云云。但查，
    依卷附現場照片所示，「花墅」工地固尚無人居住，並長有
    部分雜草，然其建築物之外觀、結構均已完成，且被告戊○○、己○○及共犯子○○等人所竊取之鐵門係自建築物上所
    切下等情，有如前述，依一般經驗法則及論理法則，上開房
    屋之鐵門當為房屋所有權人所有，是被告二人辯稱不知是「
    偷」鐵門，顯與違常情事理有悖，況被告二人於警方到場巡
    邏時，其等之反應均為拔腿逃跑，若被告二人無行竊之犯意
    ，焉有棄車輛、工具等物於不顧而畏罪逃離現場之理，稽上
    各端，被告二人所辯均不足採信。
三、訊據被告戊○○矢口否認有如事實欄二、所示之竊盜犯行，
    辯稱：白鐵箱非其所竊取，是丑○○與綽號「漢文」之人向
    其借車，隔天凌晨丑○○說要賣其白鐵，其要丑○○天亮再
    來，但丑○○等人就直接將白鐵箱擺放在其住處外云云。經
    查，此部分之犯罪事實業據證人庚○○、楊阿福於警詢時證
    述綦詳（見偵字第11883 號卷第13頁正、背頁、第15頁正、
    背頁），並有庚○○出具之贓物領據1 紙及查獲照片5 張在
    卷可稽。被告戊○○雖以前詞置辯，但查，其於警、偵訊中
    先供稱：丑○○於93年5 月2 日下午向其借車云云，嗣於本
    院審理時則翻稱：5 月2 日下午是袁貳「玲」撥打其使用之
    0000000000號行動電話向其借車，然後叫丑○○來開車云云
    ，足見其前後供述顯不一致，所辯已難信屬實。而丑○○未
    曾向戊○○借用車號MK－2966號自用小貨車，亦未乘坐或駕
    駛過該部汽車等情，業據證人丑○○於本院審理時具結證述
    綦詳（見本院94年11月14日審判筆錄第3 、4 頁），且由卷
    附被告戊○○所持用之0000000000號行動電話門號通聯紀錄
    觀之，該門號自93年4 月25日起至同年5 月2 日止，期間全
    無任何通話紀錄，凡此均益徵被告戊○○所辯顯非事實。此
    外，遭竊之白鐵箱係整齊堆放於被告戊○○上開住處外，其
    上以帆布覆蓋後另壓有花盆，前方又豎立戊○○所書立之告
    示牌等情，有查獲照片3 張附卷可考，若該等白鐵箱確係丑
    ○○等人於凌晨時分載至戊○○住處兜售，在戊○○未允諾
    出錢購買前，依一般社會常情，丑○○當不致當場即將具經
    濟價值之白鐵箱擅自堆放該處，更不可能在斯時刻意將白鐵
    箱堆置整齊，於其上覆蓋帆布、壓上花盆後，再將戊○○所
    有之告示牌立於前方，以妥善隱藏該等白鐵箱，是被告戊○○所辯實與常情事理相違，顯為卸責之飾詞，不足採信。
四、如事實欄三、所示之竊盜犯行，業據被告戊○○坦承不諱，
    核與共犯宋益庚於警、偵中供述之情節相符，並經證人即中
    興紡織廠巡邏員工JANSINGTHO AMPORN 及工廠主任乙○○於
    警詢時證述綦詳，復有小型剪線鉗、大型剪線鉗、Ｔ型扳手
    、手電筒各1 支及電壓測量表1 組等物扣案可資佐證，足徵
    被告戊○○之自白與事實相符。
五、訊據被告戊○○矢口否認有如事實欄四、所示販賣安非他命
    之犯行，辯稱：其未販賣安非他命予辛○○或丁○○，因為
    被查獲當天有一包安非他命其不承認為其所有，害辛○○、
    丁○○、丙○○等人也被警察帶走，他們才因此挾怨報復云
    云。經查：
  (一)被告戊○○販賣安非他命予辛○○、丁○○之犯行，業據證
    人辛○○於警詢、本院審理時（見偵字第3020號卷第19頁、
    本院94年11月23日審判筆錄第9 至15頁），及證人丁○○於
    警、偵訊中（見同上偵卷第28頁、第88頁）具結證述綦詳，
    且證人丁○○對於購買毒品之時間、次數、金額、地點等內
    容前後證述均屬一致，而證人辛○○對於購買毒品時間之證
    述雖有些許誤差，但其就購買之次數、地點、金額等細節則
    均指證不移，證述之內容並無重大瑕疵或矛盾，足見其前後
    證述之誤差顯係記憶上之誤差，而非杜撰證詞所致，尤其證
    人辛○○、丁○○於93年1 月31日合資向被告戊○○購買毒
    品部分，證人二人於隔別訊問之情況下，對於該次合資購買
    之出資金額、購買時間、地點均為相同之證述，益徵其等之
    證詞並非虛言。而目前社會上非法販賣安非他命之型態不一
    ，有所謂「大盤」、「中盤」或「小盤」販賣者，亦有吸食
    者彼此之間偶而互供有無之零星交易者，在屬前者之情形，
    經深入查證，如機會掌握得宜，或許可查獲與非法販賣安非
    他命有關之販賣工具（諸如電子秤、帳冊、分裝袋等物）或
    多數知情或購買者等證人之證詞，以作為法院判決認定之依
    據，然在後者之情形，因該種零星交易犯罪行為，在性質上
    本無須使用任何販賣工具，亦無須記載帳冊，且其交易時間
    短暫（僅須數秒之時間），交易方法簡單隱密（在不易為人
    注意之場所一手交錢，一手交貨），交易對象單純（買方僅
    一人），交易時未必有他人在場知悉其事，亦無所謂犯罪之
    被害人，在被告堅不承認其犯行之情況下，茍非警方事先獲
    知情報而埋伏於交易現場當場查獲，否則往往僅能在事後依
    據購買者之供出來源作為認定事實之主要依據，法院縱再作
    深入之調查，基於該種犯罪之性質所侷限，亦無從查得其他
    直接明顯之關連性物證以為補強佐證，其有效之調查途徑在
    客觀上顯然已告窮盡。本件被告戊○○涉嫌非法販賣安非他
    命予證人辛○○、丁○○之犯罪型態即屬此類情形之標準型
    態，惟法院固不應僅憑購買者片面之指證，不查明是否與事
    實相符即遽行據以認定被告之非法販賣安非他命犯行，亦不
    應不調查其他相關事證，即片面依購買者之指證而認定被告
    犯罪，然於此不得不予特別指明者，即安非他命購買者所為
    不利於被告之指證在證據法則上亦屬「人證」之一種，與「
    被告之自白」經法律特別規定不得作為認定事實唯一證據之
    情形顯然不同，茍購買者之指證並無「重大」矛盾瑕疵，亦
    未違背經驗法則與論理法則，且核與案件之其他相關事實（
    如有吸用毒品之背景、彼此無重大仇隙，指證態度明確肯定
    、指證係基於自由意識、彼此常有互供有無之現象等）相符
    者，自應認其所為不利於被告之指證已有前述各項相關事實
    情況證據以資佐證，而強化其證言之憑信性，此時，法院即
    應依其職權本於法律規定之採證法則判斷其證言之憑信性以
    認定事實，不應執著於未能查得其他「直接物證」或其他所
    謂之直接「補強證據」，即對購買者所為對被告不利之明確
    指證，全然棄置不採，而遽為被告無罪之諭知。是依前述說
    明，本件被告販賣安非他命之犯行，雖無任何物證及證人指
    證以外之其他直接證據以資參證，然所謂之補強證據應從廣
    義解釋，認前述與判斷證人證言是否可信之各項相關事實情
    況均包括之，從而，法院為判斷購買者即證人所為之購買來
    源證述是否真實可信，仍應進一步詳查與本案相關之各項情
    況及事實，亦即購買者即證人與被告之關係、彼此交往之背
    景、有無重大恩怨糾葛，確認證人無懷怨誣陷被告之可能後
    ，再觀察被告是否有沾染毒品之惡習及其與毒品接觸之程度
    ，以及證人所述其向被告購買毒品之時間、地點、價額、次
    數及數量是否明確，前後是否相符，有無重大矛盾或瑕疵，
    其所為不利於被告指證之語意是否堅決，態度是否肯定，其
    指證購買毒品之情節是否合於經驗法則及論理法則，被告否
    認之態度以及所為各項辯解及其聲請調查之證據是否可推翻
    證人對其不利之指證而採為其有利之認定依據等各項相關情
    況，以作為認定被告是否犯罪之依據。查證人辛○○、丁○○於警、偵訊及本院審理時均明確指證被告販賣安非他命之
    時間、地點、次數及金額，且前後指證並無重大矛盾或瑕疵
    ，上開證人又均有施用毒品之犯行，且販賣安非他命並非輕
    罪，指證他人販毒，將使他人遭科處重刑，本身亦須承擔誣
    告或偽證之刑責，證人辛○○、丁○○係經朋友介紹始向被
    告戊○○購買毒品，且證人二人亦曾多次免費施用戊○○提
    供之安非他命（詳如後述），足徵彼等之間顯無夙怨仇隙，
    辛○○、丁○○當不至於為此損人不利己之愚行，而被告所
    為辯解復無法推翻證人對其不利之供詞，是證人辛○○、丁○○之證詞應屬事實，堪予採信。
  (二)另查販賣第二級毒品安非他命係政府嚴予查緝之違法行為，
    非可公然為之，不論是瓶裝或紙包之毒品，均可任意分裝或
    增減其分量，而每次買賣之價量，亦隨時隨雙方關係之深淺
    、當時之資力、需求程度及對行情之認知等因素，機動的調
    整，被告可依買受人之需求按原包裝賣出或再分裝為小包出
    售，則無論以原包裝賣出或分裝後再行出賣之每包售價，均
    可因賺取價差而牟得利益，至為昭然；況安非他命之價格昂
    貴，取得不易，且為政府嚴予查緝之犯罪，凡為販賣之不法
    勾當者，苟無利可圖，應無甘冒被查緝法辦重刑之危險，平
    白無端義務為該買賣之工作，而被告與證人辛○○、丁○○
    間並非親故至交，苟無利得，豈有甘冒重刑之風險，一再出
    售安非他命予其等施用之理，是被告販入之價格必較售出之
    價格低廉，而有從中賺取買賣差價牟利之意圖及事實，應屬
    合理之認定。
六、如事實欄五、所示之轉讓安非他命犯行，業據被告戊○○於
    本院審理時坦承不諱，並經證人辛○○於本院審理時、證人
    丁○○於偵查中及證人丙○○於警詢時證述綦詳，而上開證
    人關於被告戊○○轉讓安非他命之證詞互核又屬一致，證詞
    均堪信屬實，亦足徵被告之自白與事實相符。
七、綜上查證，被告戊○○自白之部分均與事實相符，被告戊○○與己○○前揭所辯，則均為卸責之飾詞，不足採信，本件
    事證已經明確，被告二人之犯行均堪予認定，應依法論科。
八、按刑法第321 條第1 項第3 款之攜帶兇器竊盜罪，係以行為
    人攜帶兇器竊盜為其加重條件，此所謂兇器，其種類並無限
    制，凡客觀上足對人之生命、身體、安全構成威脅，具有危
    險性之兇器均屬之，且祇須行竊時攜帶此種具有危險性之兇
    器為已足，並不以攜帶之初有行兇之意圖為必要（最高法院
    79年臺上字第5253號判例要旨參照）。查被告戊○○、己○○持以行竊之鐵撬、鉗子各1 支、活動扳手2 支，及被告戊○○持以行竊之小型剪線鉗、大型剪線鉗、Ｔ型扳手各1 支
    等物，各為質地堅硬、尖端銳利之金屬製品，有照片3 張在
    卷可考，是上開工具在客觀上對人之生命、身體、安全顯足
    以構成威脅，因之，被告戊○○、己○○各該犯行自屬攜帶
    兇器竊盜甚明。核被告戊○○、己○○如事實欄一、所示之
    犯行，均係犯刑法第321 條第1 項第3 款、第4 款之加重竊
    盜罪；被告戊○○如事實欄二、所示犯行，係犯刑法第320
    條第1 項之竊盜罪；被告戊○○如事實欄三、所示之犯行，
    係犯刑法第321 條第2 項、第1 項第2 款、第3 款之加重竊
    盜未遂罪；被告戊○○如事實欄四、所示之犯行，係犯毒品
    危害防制條例第4 條第2 項之販賣第二級毒品罪；被告戊○○如事實欄五、所示之犯行，係犯毒品危害防制條例第8 條
    第2 項之轉讓第二級毒品罪。被告戊○○、己○○與子○○
    間，就如事實欄一、所示之竊盜犯行，及被告戊○○與宋益
    庚間，就如事實欄三、所示之竊盜犯行，各有犯意聯絡及行
    為分擔，均為共同正犯。被告戊○○如事實欄五、(四)所示轉
    讓安非他命之犯行，係於密切接近之時間在同一地點接續實
    施，各行為之獨立性極為薄弱，依一般社會健全觀念，在時
    間差距上，難以強行分開，在刑法評價上，應視為數個舉動
    之接續施行，屬一行為，是戊○○以一轉讓安非他命之行為
    同時提供三人施用，屬一行為觸犯數個轉讓第二級毒品罪，
    為同種想像競合犯，應依刑法第55條之規定，從一重以一轉
    讓第二級毒品罪處斷。被告戊○○前後3 次竊盜、3 次販賣
    安非他命及4 次轉讓安非他命之犯行，均時間緊接，且係觸
    犯基本構成要件相同之罪名，顯係各基於概括犯意反覆為之
    ，均為連續犯，應依刑法第56條規定，各論以一罪，竊盜部
    分並從情節最重之攜帶兇器，結夥三人竊盜既遂罪論處，並
    均加重其刑。被告己○○有如事實欄一、所載之犯罪科刑、
    執行情形，有臺灣高等法院被告前案紀錄表1 份在卷可按，
    其受有期徒刑之執行完畢，5 年內再犯本件有期徒刑以上之
    罪，為累犯，應依刑法第47條規定加重其刑。而上開刑之加
    重，僅就法定刑有期徒刑部分加重之，至無期徒刑部分，依
    刑法第65條第1 項規定，尚不得加重其刑。如事實欄三、所
    示被告戊○○之竊盜犯行，雖未據檢察官起訴，然此部分犯
    行與起訴之竊盜部分有連續犯之裁判上一罪關係，本院應併
    予審理。被告戊○○所犯上開竊盜罪、販賣第二級毒品罪及
    轉讓第二級毒品罪，犯意各別，行為不同，應分論併罰之。
    爰審酌被告戊○○、己○○攜帶兇器，結夥三人行竊之犯罪
    手段所生危害非輕，且其二人又均有竊盜前科，兼衡其等行
    竊所得物品之價值，並考量被告戊○○販賣安非他命之次數
    、金額及其轉讓安非他命之次數、數量，及被告己○○犯後
    未能坦承犯行，被告戊○○亦僅坦承部分犯行等一切情狀，
    各量處如主文所示之刑，被告戊○○部分並定其應執行刑。
    至公訴人聲請本院依竊盜犯贓物犯保安處分條例之規定併予
    宣告被告己○○強制工作3 年等語，固非無見。惟按前開條
    例所指之習慣犯，與累犯連續犯之性質有別，必須有具體之
    事實，足資證明行為人有犯罪之惡習及慣行，始有習慣犯規
    定之適用，並非一有累犯或連續犯之情形，即可認為有犯罪
    之習慣（最高法院54年度臺上字第3041號判決要旨參照）。
    查本院審酌被告己○○此次犯行之動機、情節、手段等情狀
    後，認以量處有期徒刑9 月為適當，已如前述，是其應執行
    之刑未達1 年以上，依竊盜犯贓物犯保安處分條例第2 條第
    4 項規定，尚無從適用同條例第3 條第1 項第1 款規定諭知
    強制工作之餘地。又被告己○○前雖有2 次贓物罪及1 次竊
    盜罪之前科，然犯罪時間各在91年或92年間，距本次犯行已
    隔有一段時日，且其本案為警查獲之竊盜犯行僅有1 次，次
    數非多，此外並無任何證據顯示被告己○○另犯其他竊盜犯
    行，故難單憑被告己○○於本案犯有1 次竊盜犯行，及其91
    、92年間之犯罪前科，即遽認其有竊盜之犯罪習慣或以之為
    常業，是本案亦與刑法第90條第1 項之規定未合，爰不另對
    被告己○○為強制工作之諭知。
九、扣案乙炔裝備1 組、麻繩1 條、鋁梯1 具、鐵撬、鉗子各1
    支、活動扳手2 支、小型剪線鉗、Ｔ型扳手、手電筒各1 支
    及電壓測量表1 組等物，為被告戊○○所有，扣案大型剪線
    鉗1 支則為共犯宋益庚所有，業據被告戊○○供明在卷，而
    上開物品均為被告戊○○供或備供行竊所用之物乙情，有如
    前述，是上開物品均應依刑法第38條第1 項第2 款之規定宣
    告沒收。被告戊○○販賣第二級毒品所得共計5,000 元，應
    依毒品危害防制條例第19條第1 項之規定沒收之，如全部或
    一部不能沒收時，以其財產抵償之，惟因其犯罪所得為金錢
    ，故尚無同條項所定追徵其價額之問題。扣案安非他命吸食
    器1 組（93年2 月1 日查扣）業據被告戊○○供承為其所有
    ，且戊○○於遭警查獲當日確曾提供裝妥安非他命之吸食器
    供辛○○、丁○○及丙○○等三人施用乙情，有如前述，是
    該組吸食器自屬被告戊○○供轉讓毒品所用之物，亦應依毒
    品危害防制條例第19條第1 項之規定宣告沒收，又該物既已
    扣案，即無全部或一部不能沒收之問題，要毋庸依同條項規
    定諭知如全部或一部不能沒收時，追徵其價額之必要。至被
    告戊○○於92年10月22日遭警方查扣之安非他命吸食器1 組
    、電子秤2 台、白色結晶14包、帳冊1 本、玻璃管吸食器1
    支、挖杓1 支等物，其扣案時間既在戊○○犯本件販賣及轉
    讓安非他命罪之前，顯非被告戊○○供販賣或轉讓安非他命
    所用之物；而於93年2 月1 日扣案之白色結晶2 包，亦無證
    據證明確為被告戊○○供販賣或轉讓安非他命所用之物，是
    上開物品均不予宣告沒收或沒收銷燬。
十、公訴意旨另以：被告戊○○於93年4 月24日上午6 時許，在
    新竹縣新埔車站前，竊取甲○○所有價值約30,000元之車號
    JQ2-816 號重型機車，得手後將之停放在其位在桃園縣楊梅
    鎮○○路○ 段176 巷76號住處，因認戊○○此部分亦涉犯竊
    盜罪嫌。惟訊據被告戊○○堅決否認有該竊盜犯行，辯稱：
    該部機車係劉貴玲騎至其住處停放，並非其所竊取等語。經
    查，被害人甲○○所有之上開機車固在被告戊○○之住處外
    為警查獲，然被害人甲○○之證詞僅能證明該部機車遭竊，
    尚無法證明確係戊○○所竊取，且由查獲現場之照片觀之，
    該部機車之停放位置係在戊○○住處外之馬路邊，屬一般人
    均可行經或停留之開放空間，實難排除確有他人騎駛上開機
    車至該處停放之可能性，是上開機車是否為被告戊○○所竊
    取，顯有合理性懷疑之存在，自無從為被告戊○○有罪之認
    定，公訴人認被告戊○○此部分涉犯竊盜罪即有未合，此外
    ，復查無其他積極證據足資證明戊○○確有公訴人所指此部
    分之竊盜犯行，惟公訴意旨認此部分與前揭經本院論罪之加
    重竊盜罪間，有連續犯之裁判上一罪關係，爰不另為無罪之
    諭知，附此敘明。
據上論斷，應依刑事訴訟法第299 條第1 項前段，毒品危害防制
條例第4 條第2 項、第8 條第2 項、第19條第1 項，刑法第11條
前段、第28條、第56條、第321 條第1 項第3 款、第4 款、第55
條、第47條、第51條第5 款、第38條第1 項第2 款，判決如主文
。
本案經檢察官崔秉君到庭執行職務。
中　　華　　民　　國　　94　　年　　12　　月　　19　　日
            刑事第十一庭  審判長法  官　蔡榮澤
                                法  官  何俏美
                                法  官  魏于傑
上正本證明與原本無異。
若不服本判決，得於收受判決後10日內，向本院提出上訴狀。
                                書記官  林怡君
中　　華　　民　　國　　94　　年　　12　　月　　20　　日
附錄本件論罪科刑依據之法條：
毒品危害防制條例第4條
製造、運輸、販賣第一級毒品者，處死刑或無期徒刑；處無期徒
刑者，得併科新臺幣 1 千萬元以下罰金。
製造、運輸、販賣第二級毒品者，處無期徒刑或 7 年以上有期徒
刑，得併科新臺幣 7 百萬元以下罰金。
製造、運輸、販賣第三級毒品者，處 5 年以上有期徒刑，得併科
新臺幣 5 百萬元以下罰金。
製造、運輸、販賣第四級毒品者，處 3 年以上 10 年以下有期徒
刑，得併科新臺幣 3 百萬元以下罰金。
製造、運輸、販賣專供製造或施用毒品之器具者，處 1 年以上 7
年以下有期徒刑，得併科新臺幣 1 百萬元以下罰金。
前五項之未遂犯罰之。
毒品危害防制條例第8條
轉讓第一級毒品者，處 1 年以上 7 年以下有期徒刑，得併科新
臺幣 1 百萬元以下罰金。
轉讓第二級毒品者，處 6 月以上 5 年以下有期徒刑，得併科新
臺幣 70 萬元以下罰金。
轉讓第三級毒品者，處 3 年以下有期徒刑，得併科新臺幣 30 萬
元以下罰金。
轉讓第四級毒品者，處 1 年以下有期徒刑，得併科新臺幣 10 萬
元以下罰金。
前四項之未遂犯罰之。
轉讓毒品達一定數量者，加重其刑至二分之一，其標準由行政院
定之。
刑法第321條第1項第3款、第4款
中華民國刑法第321條
犯竊盜罪而有左列情形之一者，處六月以上、五年以下有期徒刑
：
一  於夜間侵入住宅或有人居住之建築物、船艦或隱匿其內而犯
之者。
二  毀越門扇、牆垣或其他安全設備而犯之者。
三  攜帶兇器而犯之者。
四  結夥三人以上而犯之者。
五  乘火災、水災或其他災害之際而犯之者。
六  在車站或埠頭而犯之者。
前項之未遂犯罰之。
